# 原旧准则下专项应付款的确认

提问人：allen90vc 时间：2016-01-13 23:02:23
求助：在老准则下收到一笔专项资金 用于购置资产怎么做账呢？ 而且这笔专项资金满足免税条件。那么怎么做账么？ 确认资产是Dr 固定资产 Cr XXX 同时 借 专项应付款 贷： 资本公积？ 想问大家后续计量怎么做呢？ 因为有文规定 如果财政下拨的专项资金免税那么如果这部分形成的资产折旧未来也不能税前抵扣。想说我如果按照上述分录做了 那么以后每期都会有个纳税调增是么，那么这么看是增加了我的纳税呢？

回答人：chenyiwei
原《企业会计制度》下对于企业收到有专门用途财政拨款的会计处理，参考“关于执行《企业会计制度》和相关会计准则有关问题解答”（财会[2002]18号）：
问：企业接受国家拨入的具有专门用途的拨款，在拨款项目完成后如何核算？ 答：按照《企业会计制度》规定，企业收到国家拨入的具有专门用途的资金，应通过"专项应付款"科目核算。 企业接受国家拨入的具有专门用途的拨款，如专项用于技术改造、技术研究等，在为完成承担的国家专项拨款所指定的研发活动所发生的费用实际发生时，应按与企业自己生产的产品相同的方法进行归集，并在"生产成本"科目下单列项目核算。如能确定有关支出最终将形成固定资产，则应在"在建工程"科目下单列项目归集所发生的费用。待有关拨款项目完工后，对于形成固定资产并按规定留给企业的，应按实际成本，借记"固定资产"等科目，贷记"在建工程"科目，同时，借记"专项应付款"、贷记"资本公积"。对形成产品并按规定将产品留归企业的，应按实际成本，借记"库存商品"等科目，贷记"生产成本"科目，同时，借记"专项应付款"，贷记"资本公积"，对未形成资产，需核销的拨款部分，报经批准后，借记"专项应付款"科目，贷记"生产成本"、"在建工程"等科目；对形成的资产按规定应上交国家的，借记"专项应付款"科目，贷记"生产成本"、"在建工程"等科目；对规定应上交结余的专项拨款，应在上交时，借记"专项应付款"科目，贷记"银行存款"科目。
原制度下多数采用应付税款法进行所得税会计处理，不涉及递延税的确认问题。另外，税务处理（是否作为不征税收入）与会计处理无关。

提问人：allen90vc 时间：2016-01-14 09:32:27
您好 谢谢您的回复，还有一个问题想请教您 就是 新准则下如果形成资产 那么 资产摊销的同事 专项应付款也会相当于递延收益摊销至营业外收入。想问下在旧准则下如果是资产类补助 我确认了固定资产后每期提折旧 那么专项应付款那边如何处理？ 似乎没有摊销了？因为已经转入了资本公积。老师这摊销可以是借资本公积 贷营业务收入么？ 这样由于免税营业外收入不能税前列支 对应的折旧摊销不能税前抵扣 对所得税影响为 0 这样做可以么？
而且是不是这个专项应付款需要等待政府验收项目通过了才能确认呢？ 那么验收通过之前我们应当确认为长期应付款？

回答人：chenyiwei
原制度下，专项应付款结转资本公积的会计处理操作应在通过主管部门的验收之后才能进行。

回答人：chenyiwei
原制度下，因为在固定资产竣工后，专项应付款转入“资本公积——拨款转入”，因此后续对这部分资本公积也就不进行摊销了。后续这部分资本公积只能用于转增资本，不能再转回损益。